---
title: "Untitled"
output: html_document
date: '2022-05-21'
editor_options: 
  chunk_output_type: console
---

```{r}
# https://olivoto.netlify.app/tutorials/pliman_ip/04_phytopathometry/
```

# setup

```{r setup, include=FALSE}
pacman::p_load(tidyverse, pliman, here)
# pacman::p_load(tidyverse)
conflicted::conflict_prefer("filter", "dplyr")
conflicted::conflict_prefer("select", "dplyr")
```

# Severidad de mildiu en colza

Me situo en la la carpeta que contiene el set de fotos a procesar

```{r}
setwd(here::here("mildiu_pics"))
# getwd()
files <- list.files()%>% data.frame 
```

Indicamos cuales son los pixeles correspondientes a: 
* helathy-sano 
* diseased-enfermo 
* background - fondo 

```{r}
h <- image_import("health.png")
d <- image_import("dis.png")
b <- image_import("back.png")
image_combine(h, d, b, ncol = 3)
```

Analizamos una muestra individual

Importación

```{r}
img_ctrol_1.1 <- image_import("ctrol_1-2.png", plot = TRUE)
```

procesamiento 

```{r}
sev_img_ctrol_1.1 <- 
  measure_disease(img = img_ctrol_1.1,
                  img_healthy = h,
                  img_symptoms = d,
                  img_background = b)
sev_img_ctrol_1.1
```


Ahora pedimos que procese todas las hojas que responden al patron indicado en su nombre de archivo, en este caso que contienen el simbolo "_"

```{r}
sev_lote <- 
    measure_disease(pattern = "_",
                    img_healthy = h,
                    img_symptoms = d,
                    img_background = b,
                    show_image = FALSE,
                    save_image = TRUE,
                    dir_processed = here::here("mildiu_pics", "processed"),
                    show_contour = FALSE)
```


```{r}
sev_lote
```

vemos que es una lista de cuyo elementos nos interesa el dataframe $severity

```{r}
sev_df <- sev_lote[["severity"]]
sev_df
```

`ctrol` = "Testigo",
`inf` = "Fluopicolide + Propamocarb" , 
`ra` = "Ciazofamid"

Importamos datos de incidencia

```{r}
inc_mildiu  <- rio::import(here::here("mildiu_pics/inc_mildiu.txt"))%>% mutate_at(vars(trat, rep), as.factor)  
inc_mildiu
str(inc_mildiu)
```

```{r}
sev_mildiu <- sev_df %>% 
  separate(img, c("trat", "rep", "pl")) %>% 
  group_by(trat, rep) %>% 
  summarise(sev_cond=mean(symptomatic)) %>%  
  ungroup() %>% 
  mutate_at(vars(trat, rep), as.factor)
```

```{r}
dis_mildiu <- inc_mildiu %>% 
  left_join(sev_mildiu)
dis_mildiu
```


```{r}
dis_mildiu <- dis_mildiu %>% 
  group_by(trat, rep) %>% 
  mutate(sev_media = sev_cond*(y/n))
```


```{r}
dis_mildiu
save(dis_mildiu, file=here::here("mildiu_pics", "mild.Rdata"))
```

```{r}
dis_mildiu %>% 
  ggplot(aes(x=trat, y=y/n*100)) + 
  geom_boxplot() + 
  geom_point() + 
  labs(title = "Incidencia")

dis_mildiu %>% 
  ggplot(aes(x=trat, y=sev_cond)) + 
  geom_boxplot() + 
  geom_point() + 
  labs(title = "Severidad condicional")

dis_mildiu %>% 
  ggplot(aes(x=trat, y=sev_media)) + 
  geom_boxplot() + 
  geom_point() + 
  labs(title = "Severidad media")
```

